臺灣臺北地方法院交通事件裁定　　　　 94年度交聲字第874號
原處分機關　臺北市交通事件裁決所
受處分人
即異議人　　甲○○
　　　　　　　　　　　號3樓
上列受處分人因違反道路交通管理處罰條例案件，對於台北市交
通事件裁決所民國九十四年七月二十八日所為之處分（原處分案
號：北市裁三字第裁22-A4J704442號），聲明異議，本院裁定如
下：
    主  文
異議駁回。
    理  由
一、汽車駕駛人轉彎時，有不依標誌、標線、號誌指示者，處二
    百元以上六百元以下罰鍰；汽車駕駛人有道路交通管理處罰
    條例第四十八條各款所列情形之一者，除依原條款處罰鍰外
    ，並予記違規點數一點。道路交通管理處罰條例第四十八條
    第一項第二款、第六十三條第一項，分別定有明文。
二、經查：本件異議人即受處分人甲○○於民國九十四年五月十
    六日十二時─分許，駕駛車牌號碼ＧＡＶ－三四三號重機車
    ，沿台北市○○○路○段由東向西方向行駛至逸仙路之交叉
    路口時，本應注意忠孝東路東向西在該處設有禁止左轉標誌
    ，竟仍違規左轉欲進入逸仙路，經台北市政府警察局交通警
    察大隊直屬第三分隊隊員崔永豪掣單舉發，異議人未於舉發
    違反道路交通管理事件通知單上所載日期自行到案，台北市
    交通事件裁決所依道路交通管理處罰條例第四十八條第一項
    第二款、第六十三條第一項之規定，裁處罰鍰新台幣六百元
    ，並記違規點數一點。
三、異議人辯稱：該路口雖設有禁止左轉之標誌，然設於道路中
    央交通號誌桿上，僅快車道上之車輛較易辨識，但該路段機
    車禁行快車道，機車騎士不易看見，依規定行駛於慢車道之
    機車距離道路中央較遠，實難發現該號誌，聲明人行經該路
    段時，正值正午，車流量較多，且被大型車輛擋住視線，致
    聲明人欲左轉往逸仙路時，並未發覺道路中央設有禁止機車
    左轉之交通號誌，在未察覺該路段禁止左轉之情形下，依機
    車兩段式左轉之規定，由忠孝東路兩段式左轉逸仙路，實無
    不合規定之處。又該路段為三線道以上之路段，機車並禁行
    中間二車道，但禁止左轉之標誌卻懸掛在快車道上中央，致
    無法辨識，並有大型公車擋住視線，此標誌設置不當，應加
    改善，故不應處罰不慎違規之駕駛人，請撤銷本件裁罰云云
    。然查：忠孝東路由東向西至逸仙路口，設有禁止機車左轉
    之標誌，此有異議人提出之照片二幀在卷可證，而異議人在
    右揭時地違規左轉之事實，亦經其坦承在卷，且觀諸異議人
    所提上開照片忠孝東路東向西、逸仙路口所設置之禁止機車
    左轉標誌甚為清晰，並無模糊不清之情形，至異議人所稱伊
    未看見禁止左轉標誌，實係其未盡注意義務，自不能以此為
    卸責之詞，是異議人所為辯解，不足採信。此外，復有交通
    管理事件通知書一件、違反道路交通管理事件裁決書、台北
    市政府警察局交通警察大隊書函一件、台北市交通事件裁決
    所函二件等附卷可資佐證。異議人既有違規，即應依道路管
    理處罰條例第四十八條第一項第二款、第六十三條第一項規
    定處罰。綜上所述，本件事證明確，原處分機關依前揭規定
    裁處異議人罰鍰新台幣六百元，並記違規點數一點，尚無不
    合，本件異議為無理由，應予駁回。
據上論斷，應依道路交通案件處理辦法第十九條，裁定如主文。
中    華    民    國    九十四    年  九  月    七    日
　　　　　　　　　　　　　　　交通法庭法　官　丁蓓蓓
以上正本證明與原本無異
如不服本裁定應於送達後五日內向本院提出抗告狀
      　　　　　　　　　      　　　　書記官　孫捷音
中    華    民    國    九十四    年  九  月    七    日
